【裁判字號】    95,訴,75
【裁判日期】    950411
【裁判案由】    毒品危害防制條例
【裁判全文】
臺灣士林地方法院刑事判決                95年度訴字第75號
公  訴  人  臺灣士林地方法院檢察署檢察官
被      告  甲○○
上列被告因毒品危害防制條例案件，經檢察官提起公訴（94年度
毒偵字第2037號），本院經訊問被告後，被告為認罪之答辯，本
院合議庭裁定由受命法官獨任以簡式審判程序審理，並判決如下
：
    主  文
甲○○連續施用第一級毒品，累犯，處有期徒刑捌月。扣案之第
一級毒品海洛因壹包（淨重零點零捌公克）沒收銷燬。
    事  實
一、甲○○前因違反肅清煙毒條例案件，經本院以78年度訴字第
    300 號判處有期徒刑5 年2 月確定，入監執行，於民國80年
    12月14日假釋出監，嗣因另犯肅清煙毒條例案件，分別經本
    院以81年度訴字第1039號、82年訴字第234 號判處有期徒刑
    3 年4 月、4 年確定，入監服刑，並撤銷假釋，應執行殘刑
    2 年4 月10日，上開3 罪接續執行，徒刑起算日為82年4 月
    1 日，嗣於85年8 月15日縮短刑期假釋出監，並付保護管束
    。91年8 月26日保護管束期滿未經撤銷假釋，未執行之刑以
    已執行論而執行完畢。其又於92年間因施用第1 級毒品海洛
    因案件，經本院以92年度毒聲字第517 號裁定送觀察勒戒後
    ，認有繼續施用毒品傾向，復經本院以92年度毒聲字第778
    號裁定令入戒治處所施以強制戒治1 年，嗣執行屆滿3 月後
    ，其成效經評定為合格，經本院以93年度毒聲字第92號裁定
    停止戒治，所餘戒治期間付保護管束，而於93年3 月10日釋
    放，嗣於93年9 月2 日保護管束期滿，由臺灣士林地方法院
    檢察署檢察官於93年10月5 日以93年度戒毒偵字第59號不起
    訴處分確定。詎甲○○於前次強制戒治執行完畢釋放後5 年
    內，猶不知悔改，明知海洛因屬毒品危害防制條例規定禁止
    持有、施用之第1 級毒品，竟基於施用第1 級毒品海洛因之
    概括犯意，自94年8 月14日起至94年9 月19日下午1 時許止
    ，在臺北市大同區蘭州公園廁所及臺北市○○區○○街98號
    3 樓住所等處，以針筒注射之方式，連續施用第1 級毒品海
    洛因數次，為警於94年9 月21日中午12時30分許在臺北市○
    ○區○○街與昌吉街口處查獲，並扣得第1 級毒品海洛因1
    包（淨重0.08公克，空包裝重0.20公克），始悉上情。
二、案經臺北市政府警察局大同分局報告臺灣士林地方法院檢察
    署檢察官偵查起訴。
    理  由
一、上揭犯罪事實，業據被告甲○○於警詢、偵查及本院審理時
    均坦承不諱（見偵查卷第15-16 頁、第37-38 頁、本院卷第
    36-38 頁、第40-43 頁），而被告甲○○為警查獲後，所採
    集之尿液，經送臺灣檢驗科技股份有限公司鑑定，該公司以
    EIA 酵素免疫分析法初步檢驗，並以GC/MS 氣相層析質譜儀
    法確認檢驗，鑑驗結果確呈鴉片類陽性反應等情，有該公司
    94年10月11日濫用藥物尿液檢驗報告1 紙附卷足憑（見偵查
    卷第48頁）。又扣案第1 級毒品海洛因1 包（淨重0.08公克
    ，空包裝重0.20公克），經送法務部調查局鑑驗，確含第1
    級毒品海洛因成分，亦有該局94年12月15日調科壹字第0400
    04068 號鑑定通知書1 紙在卷可稽（見本院卷第18頁）。綜
    上，被告自白核與事實相符，本件事證明確，被告施用第1
    級毒品海洛因之犯行，洵堪認定。又被告有事實欄一所示施
    用毒品經送觀察、勒戒及強制戒治之前科紀錄，亦有臺灣高
    等法院被告前案紀錄表在卷可證（見本院卷第4-13頁），是
    被告於前次強制戒治執行完畢釋放後5 年內，再犯本件施用
    第1 級毒品之罪，堪以認定，應依法論科。
二、核被告甲○○所為，係犯毒品危害防制條例第10條第1 項之
    施用第1 級毒品罪。被告因施用第1 級毒品海洛因而持有第
    1 級毒品海洛因，其持有之低度行為為施用之高度行為所吸
    收，不另論罪。被告先後多次施用海洛因之犯行，時間緊接
    ，犯罪構成要件相同，顯係基於概括犯意為之，為連續犯，
    應依刑法第56條之規定論以一罪，並加重其刑。又被告有犯
    罪事實欄所載之犯罪科刑執行情形，此有臺灣高等法院被告
    全國前案紀錄表在卷可稽，其於受有期徒刑執行完畢，5 年
    內再犯本件有期徒刑以上之罪，為累犯，應依刑法第47條之
    規定，遞加重其刑。爰審酌被告有多次施用毒品前科，素行
    不佳，仍未知警惕，再度施用毒品，施用次數不多，施用毒
    品戕害己身，對社會所生危害非重，及犯罪後坦承犯行，態
    度尚佳等一切情狀，量處如主文所示之刑，以示懲儆。
三、扣案之第1 級毒品海洛因1 包（淨重0.04公克），係違禁物
    ，不問屬於犯人與否，應依毒品危害防制條例第18條第1 項
    前段宣告沒收銷燬。
據上論斷，應依刑事訴訟法第273 條之1 第1 項、第299 條第1
項前段、毒品危害防制條例第10條第1 項、第18條第1 項前段，
刑法第11條前段、第56條、第47條，判決如主文。
本案經檢察官盧美如到庭執行職務。
中    華    民    國    95    年    4     月    11    日
                  刑事第四庭法  官  高雅敏
以上正本證明與原本無異。
如不服本判決，應於判決送達後10日內，向本院提出上訴狀。
                            書記官  丁梅芬
中    華    民    國    95    年    4     月    11    日
附錄本案論罪科刑法條全文：
毒品危害防制條例第10條第1項
施用第一級毒品者，處6月以上5年以下有期徒刑。


司法院資訊處製作；財團法人民間司法改革基金會備份。
